臺灣彰化地方法院刑事判決
110年度易字第665號
公  訴  人  臺灣彰化地方檢察署檢察官
被      告  陳睦宜



上列被告因竊盜案件，經檢察官提起公訴（110年度偵字第10197
號），因被告於準備程序中就被訴事實為有罪之陳述，本院改依
簡式審判程序審理，茲判決如下：
    主      文
陳睦宜犯竊盜罪，累犯，處拘役伍拾日，如易科罰金，以新臺幣
壹仟元折算壹日。
    事實及理由
一、犯罪事實
  ㈠陳睦宜意圖為自己不法之所有，於民國110年8月20日下午3時
    40分許，騎乘車牌號碼000-000號輕型機車至彰化縣○○鎮○○
    路○段000號旁空地，徒手竊取王正宗所有置於工程車上之汽
    車電瓶4顆（價值共計新臺幣【下同】1萬5千元），將之放
    在其所騎乘之輕型機車上置於實力支配下而既遂，並欲騎車
    離開。惟陳睦宜竊取得手離開之際遭王正宗發現，隨即報警
    並駕車跟隨陳睦宜，嗣經警於同日下午4時4分許，循線在彰
    化縣○○市○○路000巷0號旁查獲並起獲上述電瓶。
  ㈡案經王正宗訴由彰化縣警察局和美分局（下稱和美分局）報
    告臺灣彰化地方檢察署檢察官偵查起訴。
二、證據
  ㈠被告陳睦宜於警詢、偵查及本院準備程序與審理中之自白。
  ㈡證人即告訴人王正宗於警詢及本院準備程序與審理中之指證
    （見偵卷第23頁至第25頁、本院卷第37頁、第43頁）。
　㈢和美分局搜索扣押筆錄、扣押物品目錄表、贓物認領保管單
    、遭竊汽車電瓶及失竊地點之照片、車牌號碼000-000號輕
    型機車之車輛詳細資料報表（見偵卷第31頁至第37頁、第39
    頁、第41頁至第49頁、第51頁）。
三、論罪科刑
  ㈠按竊盜罪未遂既遂之區別，以所竊之物，已否移入自己支配
    之下為標準，如已著手實行竊取，而未脫離他人管有或尚未
    移入自己支配之下，均為未遂，倘已將他人管有之物，以偷
    竊之方法，移入自己支配之下，即為既遂（最高法院69年度
    台上字第2523號判決意旨參照）。換言之，竊盜罪之「竊取
    」，以破壞他人原有對於動產之持有支配關係，並進而建立
    新的持有支配關係即屬成立，即竊盜罪既遂與未遂之區別，
    以原持有支配關係已否破壞，及新持有支配關係已否建立為
    斷。經查，被告於犯罪事實欄㈠所載之時地，將竊得之汽車
    電瓶4個置放在其所騎乘之輕型機車上，並騎車離開等情，
    業經被告於警詢中陳述明確，並與告訴人於警詢中指述相符
    ，被告顯已將竊得之財物置於自己實力支配之下，而建立新
    的持有支配關係，雖其竊得上開汽車電瓶時即遭告訴人發現
    ，仍無解於竊盜既遂之成立。是核被告所為，係犯刑法第32
    0條第1項之竊盜罪。
　㈡累犯部分
　　被告前於⑴108年間，因違反毒品危害防制條例案件，經本院
    以108年度簡字第1010號判決，判處有期徒刑5月確定；⑵因
    竊盜罪，經本院以108年度簡字第1223號判決，判處有期徒
    刑4月確定，嗣上開⑴⑵所宣示之有期徒刑，經本院以108年度
    聲字第1329號裁定應執行有期徒刑8月確定；⑶因違反毒品危
    害防制條例案件，經本院以108年度簡字第1922號判決，分
    別判處有期徒刑5月（2罪），定應執行有期徒刑7月確定；⑷
    因竊盜罪，經本院於108年度簡字第1787號判決，判處有期
    徒刑4月確定，嗣上開⑶⑷所宣示之有期徒刑，經本院以109年
    度聲字第392號裁定應執行有期徒刑10月確定，並與上述所
    定應執行之有期徒刑接續執行，於109年11月2日縮短刑期假
    釋出監付保護管束，至110年1月20日假釋期滿未經撤銷，以
    已執行論等情，有臺灣高等法院被告前案紀錄表在卷可按。
    其於上開有期徒刑執行完畢後，5年以內故意再犯本案有期
    徒刑以上之罪，符合刑法第47條第1項累犯規定。審酌被告
    所犯上開有期徒刑案件中有竊盜案件，與本案所涉犯罪類型
    相同，其並非一時失慮、偶然發生，顯見前罪之徒刑執行並
    無顯著成效；且被告前多次竊盜及違反毒品危害防制條例案
    件經法院科刑之紀錄，足認其對刑罰之反應能力薄弱，而認
    本案不因累犯之加重致被告所受刑罰有超過其所應負擔罪責
    ，及使其人身自由受過苛侵害之情形，適用累犯加重之規定
    ，核無司法院大法官釋字第775號解釋意旨所稱不符合罪刑
    相當原則之情形，是應依刑法第47條第1項之規定，加重其
    刑。
  ㈢爰以被告之行為責任為基礎，審酌被告不思循正規途徑獲取
    財物，企圖不勞而獲，任意竊取他人財物，顯然欠缺尊重他
    人財產權之觀念，所為實有不當；惟考量其犯後坦承犯行，
    態度尚可，本案所竊得之汽車電瓶4個，已經警方發還予告
    訴人，有贓物認領保管單1紙在卷可考（見偵卷第39頁）。
    除竊取之物價值尚非甚鉅外，亦已實際發還被害人。兼衡其
    於本院審理中自陳：國中畢業之教育程度，之前從事輕鋼架
    之工作，月收入不穩定，約1萬至3萬多，家中尚有父母親、
    兄弟姊妹及未婚之家庭經濟狀況（見本院卷第43頁），並於
    本院審理中提出其中華民國身心障礙證明（障礙等級輕度）
    及衛生福利部草屯療養院109年11月26日診斷證明書（見本
    院卷第45頁至第47頁），暨考量檢察官及告訴人於本院審理
    中之意見（見本院卷第43頁）等一切情狀，核情量處如主文
    所示之刑，並諭知易科罰金之折算標準。
　㈣沒收考量
　　按犯罪所得已實際合法發還被害人者，不予宣告沒收或追徵
    ，刑法第38條之1第5項定有明文。查被告本案所竊得之汽車
    電瓶4顆，固為其犯罪所得，惟均已實際合法發還告訴人，
    有贓物認領保管單存卷可查（見偵卷第39頁），爰依前揭規
    定不予宣告沒收。
四、依刑事訴訟法第273條之1第1項、第299條第1項前段、第310
    條之2、第454條第1項，刑法320條第1項、第47條第1項、第
    41條第1項前段、第38條之1第5項，刑法施行法第1條之1第1
    項，判決如主文。
五、如不服本判決應於收受判決後20日內向本院提出上訴書狀，
    並應敘述具體理由。其未敘述上訴理由者，應於上訴期間屆
    滿後20日內向本院補提理由書（均須按他造當事人之人數附
    繕本）「切勿逕送上級法院」。
本案經檢察官黃淑媛提起公訴，檢察官鄭安宇到庭執行職務。
 
中　　華　　民　　國　　110 　年　　10　　月　　28　　日
                  刑事第三庭  法  官  廖健男
以上正本證明與原本無異。
如不服本判決應於收受判決後20日內向本院提出上訴書狀，並應
敘述具體理由；其未敘述上訴理由者，應於上訴期間屆滿後20日
內向本院補提理由書（均須按他造當事人之人數附繕本）「切勿
逕送上級法院」。
告訴人或被害人對於判決如有不服具備理由請求檢察官上訴者，
其上訴期間之計算係以檢察官收受判決正本之日期為準。
中　　華　　民　　國　　110 　年　　10　　月　　28　　日
                              書記官  謝儀潔
附錄本案論罪科刑法條:
中華民國刑法第320條
意圖為自己或第三人不法之所有，而竊取他人之動產者，為竊盜
罪，處5年以下有期徒刑、拘役或50萬元以下罰金。
意圖為自己或第三人不法之利益，而竊佔他人之不動產者，依前
項之規定處斷。
前二項之未遂犯罰之。